

ROCÍO CUESTA ROJAS

PSICÓLOGA GENERAL SANITARIA Nº COL.: AN08962 TLF.: 655232375 roccueroj.psico@gmail.com

PERFIL PROFESIONAL

Licenciada en Psicología por la Universidad de Sevilla en el año 2012. Con orientación clínica-sanitaria continué mi formación con el Máster en Psicología General Sanitaria. He seguido realizando cursos expertos en Psicología infantil y familiar, así como otros cursos sanitarios. Mi práctica se ha visto reforzada por mi experiencia académica y profesional en asesoramiento, evaluación e intervención individual y grupal, en población infanto-juvenil, adulta y adulto mayor. Poseo amplia experiencia en la evaluación psicológica integral, así como en la planificación y desarrollo de programas de intervención y elaboración y redacción del consiguiente informe psicológico.

FORMACIÓN ACADÉMICA.

2007-2012	Licenciatura en Psicología. Universidad de Sevilla	
2014-2015	Máster Psicología General Sanitaria. Universidad de Sevilla.	
2015-2016	Máster Dirección de RRHH. GADE Business School.	
2016-2017	Experto Psicología Infantil y Familiar. Centro formación	
	Masstercursos.	

PREPARACIÓN PROFESIONAL (CURSOS)

- Victimología: ¿Qué sabemos sobre las víctimas de delitos para poder intervenir adecuadamente? Miriadax.
- **Teleasistencia.** Centro Adams.
- **Aplicación de la Ley de Dependencia.** Centro Adams.
- ➤ "La violencia de género entre pareja de novios adolescentes". Universidad de Sevilla.
- Lenguaje no verbal y comunicación estratégica" Universidad de Sevilla
- "Habilidades Sociales". Fundación AFIM.
- "Elaboración de proyectos socioeducativos para asociaciones y ONG". Fundación AFIM.
- "La Selección de Personal". Fundación AFIM
- **Reclutamiento y Selección 2.0".** Fundación AFIM.
- "Formación de formadores para profesionales de la enseñanza". Fundación AFIM.

EXPERIENCIA PROFESIONAL

Abril 2017-Act.	Psicóloga Residencia de Mayores San Miguel Sanlúcar.		
	Sanlúcar la Mayor.		
Oct. 2016- Abril 2017	Psicóloga Centrol Wolh. Pilas.		
Abril 2016-Abril 2017	Psicóloga Residencia de Mayores Cristo Rey. Pilas.		
Dic. 2015-Act.	Psicóloga. Asociación CONÓCETE. Pilas.		
Ene. 2015-Jul. 2015	Psicóloga Residencia Madre de Dios. Almonte.		
Oct. 2014-Abr. 2015	Psicóloga Ayuntamiento. Pilas (Junta Andalucía). Pilas.		
Dic. 2014-Feb. 2015	Psicóloga Residencia de Mayores Cristo Rey. Pilas.		
Oct. 2013-Jul. 2014	Psicóloga (prácticas). Centro Penitenciario Sevilla I. Sevilla.		
Ene. 2013-Mar. 2014	Psicóloga voluntaria. Unidad de psicología clínica del		
	H.U.V.M. Sevilla.		
Ago. 2011-Sept.2011	Psicóloga becaria Ayuntamiento. Pilas.		
Mar 2011-Ene. 2015	Psicóloga. Asociación ALUSVI. Pilas.		

HABILIDADES

√	Emp	atía
√	Emp	atía

- ✓ Escucha activa
- ✓ Autenticidad
- ✓ Responsabilidad
- ✓ Resolutiva y creativa
- ✓ Proactividad
- ✓ Cooperación
- ✓ Afán por prosperar
- ✓ Rápida en aprendizaje
- ✓ Capacidad de adaptación

IDIOMAS

Español: NativoInglés: Intermedio

✓ **LSE:** Intermedio

✓ Italiano: Básico

OFIMÁTICA

- ✓ Avanzado: Microsoft Office OpenOffice Point, Acrobat, Internet Explore, Chrome, Mozilla...
- ✓ Usuario: SPSS.

PRÓXIMOS OBJETIVOS

- ✓ Formarme en Neuropsicoología Clínica.
- ✓ Trabajar/ colaborar en la valoración y tratamiento de casos complejos que puedan suponer nuevos retos a mi carrera y donde pueda aportar el valor añadido, adquirido en las formaciones que he recibido desde distintos ámbitos.